# 交易性金融资产在购买时如何确定公允价值

提问人：无无极极 011 时间：2023-02-09 17:09:03
企业购买了一项私募可转债（没有活跃市场），计入交易性金融资产，这个资产必须在购买日做资产评估，以确认公允价值吗？能否认为购买价格即为公允价值？

回答人：chenyiwei
一般需要通过评估确定其公允价值，尤其是嵌入的转换权（买入期权）的公允价值。
特别是，当被投资公司的股权估值发生重大变化时，需重新调整该项可转债的公允价值，不能继续沿用原成本。